【裁判字號】    99,聲再,29
【裁判日期】    990331
【裁判案由】    妨害性自主
【裁判全文】
臺灣高等法院臺南分院刑事裁定          99年度聲再字第29號
再審聲請人
即受判決人  甲○○
上列聲請人因妨害性自主案件，對於本院98年度重上更(二)字第
160號，中華民國98年11月10日第二審確定判決（臺灣台南地方
法院檢察署92年度偵字第119號），聲請再審，本院裁定如下：
    主  文
再審之聲請駁回。
    理  由
一、本件聲請意旨如附件刑事再審聲請狀所示。
二、按有罪之判決確定後，為受判決人利益聲請再審，必其聲請
    之理由合於刑事訴訟法第420條第1項各款所列情形之一，始
    得准許之。其中該條第6款所謂確實之新證據，固非以絕對
    不須經過調查程序為條件，但必需可為確實足以動搖原確定
    判決而為受判決人有利之判決者為限，倘受判決人因對有利
    之主張為原審所不採，事後提出證明，以圖證實在原審前所
    為有利之主張為真實，據以聲請再審，該項證據既非判決後
    所發見，顯難憑以聲請再審。又依同法第421條規定，不得
    上訴第三審法院之案件，其經第二審確定之有罪判決，如就
    足生影響於判決之重要證據漏未審酌，固亦得為受判決人之
    利益，聲請再審，惟此條規定僅限於不得上訴第三審法院之
    案件始有其適用，如得上訴第三審法院之案件，即無該條之
    適用。且事實之認定，證據之取捨及證據證明力之判斷，乃
    事實審法院之職權，茍無違反經驗法則及論理法則，自難指
    為違法。
三、查本件聲請人雖提出國立成功大學醫學院附設醫院(下稱成
    大醫院)98年10月6日成附醫婦產字第0980018903號函及該院
    受理疑似性侵害事件驗傷診斷書各一份，指摘原確定判決漏
    未審酌上開函文記載:「並無法確認驗傷之前A女陰道無被異
    物或男性陽具侵入過」、「無法依A女在本院的驗傷資料來
    確定A女之處女膜是否具有『經異物或陽具插入時，不致形
    成裂痕之特殊生理構造』」等語；及上開診斷書記載:「A女
    會陰部、陰唇、處女膜、陰道、子宮頸及肛門均無明顯外傷
    」等情，遽採A女之瑕疵指述，致認定事實有誤，是請准予
    再開審判程序云云。惟查，被告上開所指成大醫院之函文及
    診斷證明書等證據，均於本院更二審審理時已經存在，並經
    原確定判決予以審酌（詳如後述），則該證據並非於判決確
    定前因未經發現而不及調查斟酌，自非刑事訴訟法第420條
    第1項第6款所稱發現確實之新證據已明。
四、況就被告所提前開證據資料，本院98年度重上更(二)字第16
    0號原確定判決（下稱原確定判決）業已敘明:「依卷附成大
    醫院受理疑似性侵害案件驗傷診斷書及該院疑似強暴病患檢
    查病例表，雖均記載：Ａ女之陰部、處女膜無明顯外傷（見
    原審少連訴卷(二)第48、49頁）。惟查本件被告係以脅迫、恐
    嚇之方法對Ａ女為妨害性自主之犯行，Ａ女於性行為時不敢
    為激烈之掙扎，則Ａ女之陰部、處女膜無明顯外傷，尚無從
    採為被告有利之認定，又若以異物或男性陽具深入陰部，處
    女膜不一定會破裂，因女性處女膜外觀即有差異，可能先天
    外觀即有裂痕，無法斷定處女膜破裂是否被異物或男性陽具
    侵入陰道所造成，亦有成大醫院98年2月2日回函附卷可稽（
    見本院更一卷67頁）。因上開Ａ女在成大醫院之驗傷診斷結
    果『其陰部、處女膜均無明顯外傷』，又該醫院上開回函載
    明『若以異物或男性陽具深入陰部，處女膜不一定會破裂，
    因女性處女膜外觀即有差異，可能先天外觀即有裂痕，無法
    斷定處女膜破裂是否被異物或男性陽具侵入陰道所造成』，
    最高法院於第二次發回更審時指明要再查明。本院於更二審
    時即再請函成大醫院請查明：【(一)上開覆函所謂『可能先天
    外觀即有裂痕』等語，(1)係假設之情形，用以說明此類女性
    縱經異物或陽具侵入其陰道，亦無從自外觀上判斷處女膜是
    否破裂否？(2)或係Ａ女之處女膜先天外觀即有裂痕？如係Ａ
    女之處女膜先天外觀即有裂痕，何以經貴醫院之驗傷診斷結
    果『其陰部、處女膜均無明顯外傷』？(二)請再依Ａ女在貴院
    之驗傷資料查明Ａ女之處女膜於經異物或陽具插入時，是否
    具有不致形成裂痕之特殊生理構造】？成大醫院於98年10月
    6日以成附醫婦產字第0980018903號函覆稱：『(一)若以異物
    或男性陽具侵入陰道，處女膜不一定會破裂。但不破裂之機
    率至今不詳；同理，驗傷診斷結果〔陰道、處女膜均無明顯
    外傷〕，並無法確認驗傷之前Ａ女之陰道有無被異物或男性
    陽具侵入過。(二)因女性處女膜外觀即有先天上的差異，故無
    法依Ａ女在本院的驗傷資料來確定Ａ女之處女膜是否具有〔
    經異物或陽具插入時，不致形成裂痕之特殊生理構造』等語
    （見本院更二卷第60、66頁）。...從而前述驗傷診斷書、
    檢查病例表之記載，及上開成大醫院之覆函，均尚無從採為
    被告有利之認定」等語(見原確定判決理由第8-9頁)。即本
    院原確定判決已就上開函文及診斷書無從採為聲請人有利之
    認定，論述甚詳。聲請人猶指稱原確定判決，就上開函旨漏
    未審酌云云，顯非有理。
五、又本案乃得上訴第三審案件，且聲請人前就原確定判決亦已
    向最高法院聲明不服提起上訴，經最高法院以99年度台上字
    第636號判決駁回上訴確定。則聲請人指摘得上訴第三審之
    原確定判決，就上開函旨漏未審酌云云，亦與刑事訴訟法第
    421條規定得聲請再審之要件不合。
六、綜上所述，再審聲請人本件聲請及所提之證據，並不合刑事
    訴訟法第420條第1項第6款所稱發現確實之新證據，聲請人
    復未釋明有同法第420條第1項第1至5款之聲請事由，且本件
    又非屬第421條所規定得聲請再審之要件(即須不得上訴逾第
    三審法院之案件)，揆諸前揭說明，本件再審之聲請，為無
    理由，應予駁回。
據上論斷，依刑事訴訟法第434條第1項，裁定如主文。
中    華    民    國    99    年    3     月    31    日
                    刑事第六庭  審判長法  官  董武全  
                                      法  官  沈揚仁
                                      法  官  賴純慧
以上正本證明與原本無異。
如不服本裁定，應於收受本裁定後五日內向本院提出抗告狀。
                                      書記官  蔡宜均
中    華    民    國    99    年    4     月    2     日

司法院資訊處製作；財團法人民間司法改革基金會備份。
